【裁判字號】    89,易,195
【裁判日期】    890323
【裁判案由】    賭博
【裁判全文】
臺灣嘉義地方法院刑事判決                          八十九年度易字第一九五號
    公  訴  人  臺灣嘉義地方法院檢察署檢察官
    被      告  甲○○
右列被告因賭博案件，經檢察官提起公訴（八十九年度偵字第九二三號），本院判決
如左：
    主  文
甲○○連續意圖營利，聚眾賭博，處有期徒刑肆月。如易科罰金，以參佰元折算壹日
。
簽單總表壹本、紅包袋貳個及帳簿壹本均沒收。
    事  實
一、甲○○意圖營利，且基於概括之犯意，自民國八十九年一月十一日起，連續在嘉
    義縣水上鄉三和村新和庄二五之一號住處，提供六合彩（俗稱「港二星」、「港
    三星」）賭博簽單五種，自零一至四十七共四十七個號碼，每簽一支賭資為新台
    幣一百元，聚集不特定之多數人以簽選號碼方式賭博財物。約定所簽選號碼與每
    星期二、四同日香港六合彩開出之陸組號碼相同者，二星可贏得五十三倍，三星
    可贏得五百三十倍不等之賭資，如未簽中，則由甲○○贏得賭資。嗣經警持臺灣
    嘉義地方法院檢察署簽發之搜索票於八十九年一月二十日十三時四十分許，在上
    址甲○○住處搜索查獲上開賭博情事，並扣得甲○○所有供經營六合彩賭博所用
    之簽單總表壹本、紅包袋貳個及帳簿壹本。
二、案經嘉義縣警察局移送臺灣嘉義地方法院檢察署檢察官偵查起訴。
    理  由
一、訊據被告甲○○矢口否認有何右揭經營六合彩賭博之犯行，辯稱：「只有向他人
    簽賭，自己並未經營六合彩賭博」云云。
二、然查，右揭犯罪事實，業據被告甲○○於警訊時坦承不諱，且有簽單總表壹本、
    紅包袋貳個及帳簿壹本等物扣案可資佐證。又依上開簽單總表上記載「成、和、
    分、光、鳳」等字樣，顯係被告用以區分簽賭人之標示，被告空言否認，顯係卸
    責之詞，不足採信。本件事證明確，被告犯行，洵堪認定。
三、核被告劉永華所為係犯刑法第二百六十八條意圖營利供給賭博場所及意圖營利聚
    眾賭博罪。又被告與賭客在公眾得出入之場所賭博財物，核該行為係犯刑法第二
    百六十六條第一項前段之在公共場所賭博財物罪。其於當期香港六合彩開獎前之
    多次接續行為，均係基於一個賭博犯意之決定，達成其同一犯罪之各個舉動，應
    屬法律概念之一行為，其一行為觸犯供給賭博場所、聚眾賭博或普通賭博三罪名
    ，應依想像競合犯，從一重之意圖營利，聚眾賭博罪處斷。其先後多次犯行，時
    間緊接，罪名與構成要件相同，顯係基於概括犯意而為，應依連續犯規定論以一
    罪，並加重其刑。爰審酌被告犯罪之動機、目的、手段，犯罪時所受之刺激及其
    品性、生活狀況、智識程度、犯罪所生之損害，及犯罪後態度等一切情狀，量處
    如主文所示之刑，並諭知易科罰金之折算標準。扣案之簽單總表壹本、紅包袋貳
    個及帳簿壹本，均係供犯罪所用之物，且屬被告所有，業據被告供承在卷，爰依
    刑法第三十八條第一項第二款宣告沒收。
據上論斷，應依刑事訴訟法第二百九十九條第一項前段，第二百六十六條第一項前段
、第五十六條、第二百六十八條、第五十五條、第四十一條、第三十八條第一項第二
款，罰金罰鍰提高標準條例第一條前段、第二條，判決如主文。
本案經檢察官林世芬到庭執行職務。
中      華      民      國    八十九    年      三      月    二十三    日
                                      臺灣嘉義地方法院刑事第二庭
                                          法  官  曾  文  欣
右正本證明與原本無異。
如不服本判決，應於判決送達後十日內向本院提出上訴狀( 應附繕本 )。
中      華      民      國    八十九    年      三      月    二十四    日
                                          書記官  張  鑽  銘
附錄法條：
刑法第二百六十六條第一項：在公共場所或公眾得出入之場所賭博財物者，處一千元
                          以下罰金，但以供人暫時娛樂之物為賭博者，不在此限
刑法第二百六十八條：意圖營利，供給賭博場所或聚眾賭博者，處三年以下有期徒刑
                    ，得併科三千元以下罰金。


司法院資訊處製作；財團法人民間司法改革基金會備份。
